【裁判字號】    97,抗,1469
【裁判日期】    970930
【裁判案由】    聲明異議
【裁判全文】
臺灣高等法院民事裁定                97年度抗字第1469 號
抗  告  人  甲○○
上列抗告人因與相對人太陽住商大廈管理委員會間聲明異議事件
，對於中華民國97年8月6日臺灣士林地方法院97年度促字第1445
6號所為裁定提起抗告，本院裁定如下：
    主  文
抗告駁回
抗告費用由抗告人負擔。
    理  由
一、抗告意旨略以：伊中度殘障，平日事務均委由伊配偶倪素真
    處理，伊配偶係於民國（下同）97年7月18日至臺北市政府
    警察局南港分局南港派出所（下稱南港派出所）領取，伊遵
    期於收受後20日內即97年8月5日提出異議，應屬合法，爰請
    求廢棄原裁定等語。
二、按債務人於支付命令送達後，逾20日之不變期間，始提出異
    議者，法院應以裁定駁回之。民事訴訟法第518條定有明文
    。次按送達不能依前二條規定為之者，得將文書寄存送達地
    之自治或警察機關，並作送達通知書兩份，一份黏貼於應受
    送達人住居所、事務所、營業所或其就業處所門首，另一份
    置於該送達處所信箱或其他適當位置，以為送達。寄存送達
    ，自寄存之日起，經10日發生效力。民事訴訟法第138條第1
    、2項定有明文。該項規定寄存送達，自寄存之日起，經10
    日發生效力，係指應受送達人未於10日內領取寄存文書而言
    。若應受送達人於10日內領取者，即應以實際領取之時為送
    達之時（最高法院93年度臺抗字第226號裁定意旨參照）。
三、經查，本件支付命令於97年6月30日寄存送達於抗告人戶籍
    所在地之警察機關即南港派出所（見原法院卷第20頁），且
    抗告人確實居住於其戶籍地，並由其妻倪素真代為領取本件
    支付命令等情，亦據原法院依職權向臺北市政府警察局南港
    分局查明屬實，有該局97年7月23日北市警南分刑字第09730
    807300號函在卷可按（見原法院卷第22頁），核與抗告人所
    述於97年7月18日委由其妻倪素真前往南港派出所領取支付
    命令等語核相符合。是抗告人既未於10日內領取寄存文書，
    揆諸前開說明，本件支付命令應於寄存送達後10日即同年7
    月10日生合法送達之效力，抗告人遲至97年8月5日始聲明異
    議（見原法院卷第23頁），已逾20日之不變期間，至抗告人
    之妻倪素真於寄存送達10日後之97年7月18日始領取本件支
    付命令，對已合法發生之送達效力並無影響。原法院以抗告
    人異議逾期，裁定駁回抗告人之聲明異議，核無不合。抗告
    人以其配偶倪素真於97年7月18日始至南港派出所領取支付
    命令，20日不變期間應自該時起算等語，指摘原裁定不當，
    求予廢棄，為無理由，應予駁回。
據上論結，本件抗告為無理由，爰裁定如主文。
中    華    民    國    97    年    9     月    30    日
                    民事第十三庭
                        審判長法  官  黃騰耀
                              法  官  楊絮雲
                              法  官  周舒雁
正本係照原本作成。
不得再抗告。
中    華    民    國    97    年    9     月    30    日
                              書記官  秦仲芳


司法院資訊處製作；財團法人民間司法改革基金會備份。
